【裁判字號】    98,審訴緝,70
【裁判日期】    980831
【裁判案由】    毒品危害防制條例
【裁判全文】
臺灣高雄地方法院刑事判決            98年度審訴緝字第70號
公  訴  人  臺灣高雄地方法院檢察署檢察官
被      告  甲○○
上列被告因毒品危害防制條例案件，經檢察官提起公訴（97年度
毒偵字第8230號、第8463號），本院改依簡式審判程序審理，判
決如下：
    主  文
甲○○施用第一級毒品，累犯，處有期徒刑捌月，扣案之注射針
筒壹支、夾鏈袋壹只，沒收之；又施用第一級毒品，累犯，處有
期徒刑柒月，扣案之第一級毒品海洛因參包（驗後淨重分別為零
點零陸參公克、零點零陸伍公克、零點零陸壹公克），沒收銷燬
之。應執行有期徒刑壹年壹月，扣案之第一級毒品海洛因參包（
驗後淨重分別為零點零陸參公克、零點零陸伍公克、零點零陸壹
公克），沒收銷燬之；，扣案之注射針筒壹支、夾鏈袋壹只，沒
收之。
    事  實
一、甲○○前因施用毒品案件，經臺灣臺南地方法院以88年度毒
    聲字第682 號裁定令入戒治處所施以強制戒治，嗣經裁定停
    止戒治，於民國88年8 月16日釋放出戒治處所，而於89年3
    月1 日強制戒治期滿執行完畢。嗣其於前開強制戒治執行完
    畢釋放後5 年內，再犯施用毒品案件，經本院以90年度訴字
    第402 號判決，判處有期徒刑8 月、4 月，應執行有期徒刑
    11月確定（嗣經減刑並定應執行刑為有期徒刑5 月15日）。
    另其曾因違反麻醉藥品管理條例案件，經最高法院以88年度
    台上字第6298號判決，判處有期徒刑7 年6 月確定，並與前
    開本院90年度訴字第402 號乙案接續執行，於96年9 月14日
    假釋出監，而於97年8 月26日假釋期滿執行完畢。詎其仍不
    知戒絕毒癮，明知海洛因業經公告列為毒品危害防制條例第
    2 條第2 項第1 款之第一級毒品，不得非法持有、施用，猶
    基於施用第一級毒品海洛因之犯意，於97年9 月12 日下午3
    時10分許，在其友人位於高雄縣鳳山市○○街82之21號之住
    所，以將第一級毒品海洛因加水置於針筒內注射手臂血管之
    方式，施用第一級毒品海洛因1 次，嗣於其甫施用完畢之際
    ，因警方人員接獲報案有人在上開處所施用毒品而前來查緝
    ，因而扣得甲○○所有之注射針筒1 支（供施用海洛因）及
    夾鏈袋1 只（供放置所施用之海洛因），並採其尿液送檢，
    始悉上情；又其另基於施用第一級毒品海洛因之犯意，於97
    年9 月26日下午5 時許，在高雄市○○區○○路與輔仁路口
    附近之和欣客運廁所內，同以上開方式，施用第一級毒品海
    洛因1 次，嗣於97年9 月26日下午6 時許，其行經高雄市○
    ○區○○路與輔仁路口，因形跡可疑為警盤查，於盤查過程
    中，其主動交出其所有之第一級毒品海洛因3 包（驗後淨重
    分別為0.063 公克、0.065 公克、0.061 公克），並向警方
    人員自首有前開施用第一級毒品海洛因行為，復接受採尿檢
    驗，始悉上情。
二、案經高雄縣政府警察局鳳山分局報告、高雄市政府警察局移
    送臺灣高雄地方法院檢察署檢察官偵查起訴。
    理  由
一、按本件被告甲○○所犯係死刑、無期徒刑、最輕本刑為3 年
    以上有期徒刑以外之罪，其於準備程序就前揭被訴事實為有
    罪之陳述，經受命法官告知簡式審判程序之旨，並聽取其與
    公訴人意見後，本院認無不得或不宜改依簡式審判程序進行
    之處，爰依刑事訴訟法第273 條之1 第1 項、第284 條之1
    ，裁定本件由受命法官獨任進行簡式審判程序，合先敘明。
二、前揭犯罪事實，業據被告於本院審理中坦承不諱，且其前開
    2 次採集尿液送檢之檢驗結果，均呈施用第一級毒品海洛因
    後所會產生之嗎啡陽性反應，有臺灣檢驗科技股份有限公司
    97年9 月24日KＺ000000000000號、高雄市立凱院醫院97年10
    月6 日A00000000 號濫用藥物尿液檢驗報告在卷可稽，而扣
    案之3 包物品，經高雄市立凱旋醫院鑑驗結果，確均係第一
    級毒品海洛因（驗後淨重分別為0.063 公克、0.065 公克、
    0.061 公克），有該院97年10月9 日高市凱醫驗字第8458號
    濫用藥物成品檢驗鑑定書附卷可佐（上開被告以外之人於審
    判外所為之書面陳述，因本件已改行簡式審判程序，依刑事
    訴訟法第159 條第2 項之規定，應具有證據能力），此外，
    復有注射針筒1 支及夾鏈袋1 只扣案足憑，則被告前開自白
    顯與事實相符，堪以採信，本件事證明確，被告前揭犯行，
    足堪認定。另被告前因施用毒品案件，經臺灣臺南地方法院
    以88年度毒聲字第682 號裁定令入戒治處所施以強制戒治，
    嗣經裁定停止戒治，於88年8 月16日釋放出戒治處所，而於
    89年3 月1 日強制戒治期滿執行完畢，嗣其於前開強制戒治
    執行完畢釋放後5 年內，再犯施用毒品案件，經本院以90年
    度訴字第402 號判決，判處有期徒刑8 月、4 月，應執行有
    期徒刑11月確定等情，有臺灣高等法院被告前案紀錄表在卷
    可憑。而被告前開施用毒品犯行，雖係在其上揭強制戒治執
    行完畢釋放5 年後所為，然期間其既再度因施用毒品案件而
    經論罪科刑，顯見其再犯率甚高，原實施之觀察、勒戒及強
    制戒治已無法收其實效，自無再經該程序之必要，而應逕予
    追訴處罰（最高法院95年第7 次刑事庭會議決議參照）。
三、按海洛因係毒品危害防制條例第2 條第2 項第1 款所稱之第
    一級毒品，故核被告所為，均係犯該條例第10條第1 項之施
    用第一級毒品罪。被告持有第一級毒品海洛因後，進而施用
    ，其持有之低度行為應為施用之高度行為所吸收，不另論罪
    。被告所犯上開2 罪間，犯罪時間不同，顯係分別起意為之
    ，自應予以分論併罰。被告有上述之前科紀錄乙情，有臺灣
    高等法院被告前案紀錄表在卷足按，其受有期徒刑執行完畢
    ，5 年內故意再犯本件最重本刑為有期徒刑以上之2 罪，為
    累犯，均應依刑法第47條第1 項規定加重其刑。被告前揭於
    97年9 月26日之施用第一級毒品犯行，係於承辦員警尚不知
    其犯罪前，即向承辦員警自首，嗣並接受裁判乙情，業據被
    告之警詢筆錄記載明確（見偵2 卷第8 頁），核與高雄市政
    府警察局保安大隊解送人犯報告書所載情節相符（見偵2 卷
    第1 頁），是被告所為符合刑法第62條前段自首之規定，爰
    就此部分減輕其刑，並依法先加後減之。爰審酌被告經強制
    戒治後，尚未能戒絕毒癮，足證前開保安處分措施實難矯治
    其惡性，惟念及其犯後坦承罪行，態度良好，而所犯係為自
    戕行為，尚未對他人造成實害，復參以其先前因施用毒品案
    件遭論罪科刑之次數等一切情狀，分別量處如主文所示之刑
    ，並定其應執行刑，以示儆懲。扣案之毒品確為第一級毒品
    海洛因之事實，業如前述，應依毒品危害防制條例第18條第
    1 項前段之規定，諭知沒收銷燬之；至於鑑識耗損之第一級
    毒品海洛因，既已滅失，爰不再行諭知沒收銷燬，併此敘明
    。扣案之注射針筒1 支、夾鏈袋1 只，係被告所有、供其為
    上開97年9 月12日施用第一級毒品犯行所用之物，業據被告
    於本院審理中供承在卷，爰依刑法第38條第1 項第2 款規定
    ，併予宣告沒收。至檢察官當庭對被告本件犯行，予以具體
    求處有期徒刑9 月、9 月，經本院審酌上情，認以量處如主
    文所示之刑為適當，檢察官求處之刑尚嫌過重，附此敘明。
據上論斷，應依刑事訴訟法第273 條之1 第1 項、第284 條之1
、第299 條第1 項前段，毒品危害防制條例第10條第1 項、第18
條第1 項前段，刑法第11條、第47條第1 項、第62條前段、第51
條第5 款、第38條第1 項第2 款，判決如主文。
本案經檢察官陳麗琇到庭執行職務。
中    華    民    國    98    年    8     月    31    日
                  刑事第十庭    法  官  陳君杰
以上正本證明與原本無異。
如不服本判決應於收受判決後10日內向本院提出上訴書狀，並應
敘述具體理由。其未敘述上訴理由者，應於上訴期間屆滿後20日
內向本院補提理由書(均須按他造當事人之人數附繕本)「切勿逕
送上級法院」。
中    華    民    國    98    年    8     月    31    日
                                書記官  李承悌
附錄本判決論罪科刑之法條：
毒品危害防制條例第10條第1 項
施用第一級毒品者，處6 月以上5 年以下有期徒刑。


司法院資訊處製作；財團法人民間司法改革基金會備份。
